【裁判字號】    96,易,3339
【裁判日期】    970530
【裁判案由】    傷害
【裁判全文】
臺灣臺北地方法院刑事判決              96年度易字第3339號
公  訴  人  臺灣臺北地方法院檢察署檢察官
被      告  甲○○
上列被告因傷害案件，經檢察官起訴（96年度偵字第22249號）
，本院判決如下：
    主  文
甲○○傷害人之身體，處拘役拾日，如易科罰金，以新臺幣壹
仟元折算壹日。
    事  實
一、甲○○與乙○○原為朋友關係。甲○○於民國96年10月7 日
    凌晨2時30分，在臺北市○○區○○路1段340巷5弄2 號甲○
    ○之住處，因細故與乙○○發生爭執，甲○○竟基於傷害之
    犯意，以手勒乙○○脖子，且以拳頭毆打乙○○左臉頰，並
    以腳踢乙○○，致乙○○受有左臉瘀傷（約3×2公分）、頸
    部多處瘀紅及右肩瘀傷（約2×1公分）等傷害。
二、案經乙○○告訴，由臺北市政府警察局中正第二分局報請臺
    灣臺北地方法院檢察署檢察官偵查起訴。
    理  由
壹、程序方面：
    按被告以外之人於審判外之言詞或書面陳述，除法律有規定
    者外，不得作為證據；又被告以外之人於審判外之陳述，雖
    不符合同法第159條之1至第159條之4之規定，但經當事人於
    審判程序同意作為證據，法院審酌該言詞陳述或書面陳述作
    成時之情況，認為適當者，亦得為證據；又當事人、代理人
    或辯護人於法院調查證據時，知有第159條第1項不得為證據
    之情形，而未於言詞辯論終結前聲明異議者，視為有前項之
    同意，刑事訴訟法第159條第1項及第159條之5分別定有明文
    。查本判決下列所引用之各項證據方法之證據能力，當事人
    於本院準備程序及審判期日中均未予爭執，且迄至言詞辯論
    終結前亦未再聲明異議，本院審酌該等言詞陳述及書面陳述
    作成時之情況，並無不宜作為證據之情事，依刑事訴訟法第
    159 條之5 之規定，自得作為證據，合先敘明。
貳、實體方面：
一、證據之認定：
  (一)訊據被告甲○○固不否認有於上揭時、地與告訴人乙○○因
    細故產生爭執之事實，惟矢口否認有何傷害犯行，辯稱：其
    雖有與告訴人發生爭執而有拉扯之事實，但並未毆打告訴人
    ，不知道告訴人的傷從何而來，又告訴人左臉頰的傷是告訴
    人於96年10月4日或同年月5日時，開車門時撞傷的云云。惟
    查：
  (1)上揭犯罪事實，業據證人即告訴人乙○○於本院審理時結證
    : 「（問：96年10月7 日上午2 時30分你人在何處？）（答
    ：在被告汀州路1 段340 巷5 弄2 號的住處，我下午的時候
    就到那裡了，到了凌晨2 時30分，因我在使用網路線，被告
    不讓我使用，而發生爭執，我不願意把網路線撤掉，所以把
    電腦抱在胸前，被告站在我後面就用手勒住我的脖子，想要
    我放掉電腦，..... 被告當時很生氣，就用拳頭打我左臉頰
    。）（問：何時去驗傷？）（答：我離開被告家之後，就去
    泉州街派出所報案，員警帶我去醫院驗傷。）（問：除了勒
    脖子、打臉頰之外，你還有無其他部位受傷？）（答：被告
    還有用腳踢我抱在胸前的筆記型電腦，當時我會痛，但是沒
    有外傷。）（問：你手臂有無受傷？）（答：當時因為有拉
    扯，所以我的右手臂還有一些拉扯造成的瘀傷。）（問：你
    剛才說你右手臂有拉扯造成的傷，為何會是瘀傷？）（答：
    右手臂上方因為我緊抱著筆記型電腦，被告又拉我，所以有
    被筆記型電腦壓到的痕跡，也有被告拉我而受的傷）」等語
    （見本院卷第25頁），復有告訴人提出之受傷照片9 張（見
    偵卷第41至第45頁）及臺北市立聯合醫院和平院區所出具之
    家庭暴力事件驗傷診斷書一紙附卷可稽（參偵卷第9 頁），
    而依上開診斷書紀錄所載，告訴人係在左臉頰、頸部及右肩
    部位分別受有瘀傷，該診斷書所記載告訴人受傷之部位，與
    證人乙○○所證述被告係先攻擊告訴人之頸部，繼而毆打告
    訴人之左臉頰及相互拉扯之情節相一致，傷勢亦相吻合。
  (2)另依告訴人在臺北市政府警察局中正第二分局泉州街派出製
    作之筆錄顯示，告訴人係於96年10月7 日上午4 時33分許開
    始製作相關之報案筆錄，並提出上開診斷書，足證告訴人係
    在案發2 小時內前往派出所報案並完成驗傷手續，在時間上
    亦屬相當且合理。
  (3)末觀諸告訴人提出之96年10月9 日其與被告在臺北縣中和市
    ○○路176 號9 樓之佳必琪股份有限公司談話之錄音譯文中
    所載：「（告訴人：我知道你已經道歉了阿，可是我真的不
    覺得你對你的行為道歉，你只是跟我說，因為我害怕，所以
    你道歉，你從來沒說：『對不起，我不該那樣打了你，我不
    該那樣出手』）（被告：好，對不起，我為我的行為跟你道
    歉。）（告訴人：你剛剛之前在電話中說：『我不認為我打
    了你』（被告：好，那我很後悔我打了你，ok? 因為我以為
    你在談什麼公事上面的事。）」等語 (見偵卷第29頁)， 益
    徵被告確有毆打告訴人之情，被告所辯其向告訴人道歉係因
    其提出分手造成告訴人傷害，而非因打告訴人及被害人自己
    撞到車門而受傷云云，尚難採信，堪認證人乙○○上開所證
    各節，確與事實相符，而可採信。
  (二)綜上，本件證據明確，被告所辯係屬卸責而不足採，其犯行
    洵堪認定，應依法論科。
二、論罪科刑之理由
    核被告甲○○所為係犯刑法第277條第1項之普通傷害罪。爰
    審酌被告與告訴人原為朋友關係，被告僅因細故而與告訴人
    發生爭執，即為上開暴行，告訴人受有前開傷害之傷勢尚非
    嚴重，及被告迄今仍未與被害人達成和解、又飾詞否認之犯
    罪後態度等一切情狀，量處如主文所示之刑，並諭知易科罰
    金之折算標準。
據上論斷，應依刑事訴訟法第299條第1項前段，刑法第284條第1
項前段、第41條第1 項前段，刑法施行法第1條之1，判決如主文
。
本案經檢察官永欽到庭執行職務
中    華    民    國    97    年    5     月    30    日
                  刑事第六庭  法  官  周占春
上正本證明與原本無異。
如不服本判決，應於判決送達後10日內向本院提出上訴狀（應抄
附繕本）。告訴人或被害人如對於本判決不服者，應具備理由請
求檢察官上訴，其上訴期間之計算係以檢察官收受判決正本之日
期為準。
                               書記官 林妙穗
中    華    民    國    97    年    5     月    30    日
附錄本案論罪科刑法條 :
中華民國刑法第277條
（普通傷害罪）
傷害人之身體或健康者，處 3 年以下有期徒刑、拘役或 1 千元
以下罰金。
犯前項之罪因而致人於死者，處無期徒刑或 7 年以上有期徒刑；
致重傷者，處3年以上10年以下有期徒刑。


司法院資訊處製作；財團法人民間司法改革基金會備份。
